【裁判字號】    95,交訴,22
【裁判日期】    950628
【裁判案由】    交通肇事逃逸
【裁判全文】
臺灣基隆地方法院刑事判決              95年度交訴字第22號
公  訴  人  臺灣基隆地方法院檢察署檢察官
被      告  戊○○
上列被告因交通肇事逃逸案件，經檢察官提起公訴（95年度撤緩
偵字第6 號），被告就被訴事實為有罪之陳述，本院合議庭裁定
由受命法官獨任進行審判，經改依簡式審判程序審理後判決如下
：
    主      文
戊○○駕駛動力交通工具肇事，致人受傷而逃逸，處有期徒刑陸
月，如易科罰金，以佰元折算壹日。
    事實及理由
一、程序事項：查本件被告戊○○所犯者非為死刑、無期徒刑、
    最輕本刑為3 年以上有期徒刑之罪或高等法院管轄第一審案
    件，其於準備程序進行中，先就被訴事實為有罪之陳述，經
    告知其簡式審判程序之旨，並聽取公訴人、被告之意見後，
    本院業已依刑事訴訟法第273 條之1 第1 項之規定，裁定由
    受命法官獨任以簡式審判程序進行本案之審理。
二、本件犯罪事實及證據，均引用起訴書（如附件）之記載，並
    就證據部分補充：被告戊○○於本院審理中之自白（民國95
    年6 月14日審判筆錄參照）。
三、查被告於95年2 月24日凌晨1 時50分許車禍發生後，撥打「
    119 」電話呼叫救護車至車禍發生地點救護證人即被害人丁○○，此固有基隆市消防局救災救護指揮中心緊急救護暨為
    民服務登記表影本1 紙附卷可稽，然被告自承僅告訴「119
    」電話接聽人員有車禍發生，及留下聯絡電話，而未供述自
    己即為車禍肇事之駕駛人及真實姓名，又因心生畏懼，所以
    先行離去，並未停留在車禍發生現場等語，足見被告主觀上
    具有駕車肇事逃逸之故意，從而，其於離去後良心不安，認
    應負起車禍發生之相關責任，因而於車禍發生之同日上午10
    時許，至基隆市警察局第一分局延平派出所，請處理本件車
    禍事宜之員警聯絡遭其撞傷之證人即被害人丁○○，及因車
    禍而車輛受損之證人邱文喜及被害人丙○○等人，至延平派
    出所洽談和解事宜，並於同日達成和解，然此並無解於其駕
    車肇事逃逸之故意。是核被告所為，係犯刑法第185 條之4
    駕駛動力交通工具肇事，致人受傷而逃逸罪。爰審酌被告駕
    車肇事致證人丁○○倒地受傷後，竟未及時處理察看，並為
    必要之救護措施，甚為不該，惟慮其主動撥打「119 」電話
    呼叫救護車，且犯後已與證人丁○○、邱文嘉及被害人丙○○達成民事和解等一切情狀，量處如主文所示之刑，並諭知
    易科罰金之折算標準。
四、適用之法律依據：
    刑事訴訟法第273條之1第1項、第299條第1項前段、第310條
    之2 、第454 條，刑法第185 條之4 ，罰金罰鍰提高標準條
    例第2條。
本案經檢察官甲○○到庭執行職務。
如不服本判決，得自收受送達之日起10日內，向本院提起上訴。
中    華    民    國    95    年    6     月    28    日
                  刑事第二庭法  官      劉桂金
以上正本證明與原本無異。
對於本件判決如有不服，應於收受送達後10日內，向本院提出上
訴書狀，上訴於臺灣高等法院，並按他造當事人之人數附具繕本
。
中    華    民    國    95    年    6     月    28    日
                            書記官      鄧順生
附錄論罪法條：
刑法第185條之4
駕駛動力交通工具肇事，致人死傷而逃逸者，處6月以上5年以下
有期徒刑。
附件：
臺灣基隆地方法院檢察署檢察官起訴書
                                     95年度撤緩偵字第6號
     被      告  戊○○  男  40歲（民國○○年○月○日生）
                         住臺北市○○區○○街213巷5號5樓
                         居臺北市○○區○○街259巷19號1樓
                         身分證統一編號：Ｚ000000000號
上列被告因公共危險案件，業經偵查終結，認應提起公訴，茲將
犯罪事實及證據並所犯法條分敘如下：
         犯  罪  事  實
一、戊○○於民國94年2 月24日凌晨1 時50分許，駕駛車牌號碼
    E －9988號自用小客車搭載友人歐陽瑛瑛，沿基隆市○○路
    往仁三路方向行駛，行經愛五路與仁二路交叉路口時，與邱
    文喜所駕駛之車牌號碼135 －MA號營業小客車發生車禍（邱
    文喜未受傷），戊○○所駕駛之自用小客車因而失控，撞擊
    騎乘車牌號碼LDW －660 號重型機車，正由仁二路左轉愛五
    路之丁○○，再撞擊丙○○所有停放於路旁之車牌號碼RZR
    －802 號輕型機車，致丁○○受有右下肢4 ×4 公分、3 ×
    1 公分及2 ×1 公分擦挫傷及右足部1 ×1 公分擦挫傷之傷
    害（過失傷害部分未據告訴），戊○○於車禍發生後立即下
    車察看，於發現丁○○受傷後，竟因心中恐慌而隨即駕車逃
    逸。
二、案經基隆市警察局第一分局報告偵辦。
         證  據  並  所  犯  法  條
一、證據清單暨待證事實
    編號  證據名稱          待證事實          備  註
     一、  被告之自白        全部犯罪事實
     二、  證人歐陽瑛瑛之證  全部犯罪事實
           詞
     三、  證人邱文喜之證詞  全部犯罪事實
     四、  證人丁○○之證詞  全部犯罪事實
     五、  證人黃添輝之證詞  本件查獲之過程
     六、  道路交通事故調查  本件車禍發生之經
           報告表(一)、(二)、現  過及車禍發生後之
           場照片、道路交通  現場狀況
           事故現場談話紀錄
           表
     七、  行政院衛生署基隆  證人黃珀金受有犯
           醫院驗傷診斷書    罪事實欄所述之傷
                             害之事實
二、核被告戊○○所為，係犯刑法第185 條之4 之駕駛動力交通
    工具肇事致人受傷而逃逸罪嫌。
三、依刑事訴訟法第251條第1項提起公訴。
    此  致
臺灣基隆地方法院
中    華    民    國    95    年    5     月    6     日
                              檢察官  乙  ○  ○
本件正本證明與原本無異
中    華    民    國    95    年    5     月    15    日
                              書記官  姜  貴  泰
附錄所犯法條：
刑法第185條之4
     駕駛動力交通工具肇事，致人死傷而逃逸者，處6月以上5年
     以下有期徒刑。


司法院資訊處製作；財團法人民間司法改革基金會備份。
